# 土地使用权承包经营问题

提问人：yushang3975 时间：2021-04-26 08:05:02
还有个问题请教陈版主，谢谢！
A企业拍卖取得了一块土地，A成立该土地专属项目部，承包给甲开发商经营（A与甲无任何关联关系），A获得一笔承包金，承包期限是合同生效日起至项目全部开发完成销售完毕，A企业授权甲开发商独家享有以项目部名义开发、销售该项目的权利，设立专用账户供甲开发商使用，由甲投入资金开发。
想请教一下这种模式，这个地块在A的账面怎么体现？是无形资产？还可以算是A企业的资产吗？
A企业什么时候可以确认该地块的承包金收入？承包合同签订时即可还是等全部销售完毕？

回答人：chenyiwei
这种情况，虽然事实上由开发商甲主导开发，但因为是在A的体内运作，该项目部不符合《企业会计准则第 33 号——合并财务报表（ 2014 年修订）》第二十条“单独主体”的认定条件，故该项目部的完整账套仍需并入A企业的法人财务报表中，包括相关的资产、负债、收入、成本和费用。
按约定应归属于开发商甲的收益作为成本费用处理。